臺灣新竹地方法院刑事宣示判決筆錄　　　　96年度易字第53號
聲　請　人　臺灣新竹地方法院檢察署檢察官
被　　　告　甲○○
　　　　　　　　　　（另案於臺灣臺中監獄苗栗分監執行中）
上列被告因詐欺等案件，經檢察官聲請簡易判決處刑（九十五年
度偵字第三一五六、三五九六、三九九二、四二八四、五三二五
、六０六三、七０六五號），本院新竹簡易庭認為不宜，改依普
通程序審理後，檢察官聲請改依協商程序而為判決，本院於中華
民國九十六年三月十六日下午四時，在本院刑事第九法庭宣示判
決，出席職員如下：
法官起立朗讀判決主文、犯罪事實要旨、處罰條文，及告以上訴
限制、期間並提出上訴狀之法院，且諭知記載其內容：
一、主  文：
　　甲○○幫助連續意圖為自己不法所有，以詐術使人將本人之
　  物交付，累犯，處有期徒刑肆月，如易科罰金，以銀元佰
    元即新臺幣玖佰元折算壹日。又幫助意圖為自己不法所有，
    以詐術使人將本人之物交付，累犯，處有期徒刑月，如易
　　科罰金，以新臺幣壹仟元折算壹日。應執行有期徒刑陸月，
  　如易科罰金，以銀元佰元即新臺幣玖佰元折算壹日。
二、犯罪事實要旨：
（一）甲○○前因竊盜及違反毒品危害防制條例案件，分別經法
      院判處有期徒刑二年、十月、十月確定，經接續執行後，
      ，甫於民國九十四年六月三日縮刑期滿執行完畢。
（二）詎甲○○未記取教訓，明知提供己有金融機構帳戶之存摺
      、金融提款卡及密碼，有遭他人利用作為詐騙工具之可能
      ，惟仍基於縱有人以其金融帳戶實施詐欺犯罪亦不違背其
      本意之幫助詐欺取財之犯意，於九十四年十一月間某日，
      在苗栗縣頭份交流道附近某處，將其於九十四年八月十八
      日在萬泰商業銀行局開設之帳號00000000000
      0000號帳戶之存摺、金融提款卡及密碼，交付與綽號
      「小柔」之朱柔芳（另案偵查中），而供朱柔芳所屬之詐
      騙犯罪集團使用，藉以幫助其為詐欺取財之犯行。嗣該詐
      騙集團成員基於詐欺之概括犯意聯絡，由該集團不詳成員
      於附表編號一、二所示之時間，以各該編號所示之方法詐
      騙被害人，使各該編號之被害人分別陷於錯誤而信以為真
      ，依指示如數匯款至甲○○前揭帳戶中，事後各該被害人
      發覺受騙後而報警循線查獲。甲○○復另行起意，並基於
      幫助詐欺取財之犯意，於九十五年七月十九日，亦在苗栗
      縣頭份交流道附近某處，將其於中國信託商業銀行頭份分
      行帳號00000000000000號帳戶之存摺、金
      融提款卡及密碼，交付與綽號「小李」不詳姓名年籍之成
      年男子，而供「小李」所屬之詐騙犯罪集團使用，藉以幫
      助其為詐欺取財之犯行。嗣該詐騙集團成員基於詐欺之犯
      意聯絡，由該集團不詳成員於附表編號三所示之時間，以
      該編號所示之方法詐騙被害人，使該編號之被害人陷於錯
      誤而信以為真，依指示如數匯款至甲○○前揭帳戶中，事
      後被害人發覺受騙後而報警循線查獲。
三、處罰條文：
    刑法第三百三十九條第一項、第三十條第二項。
四、協商判決除有刑事訴訟法第四百五十五條之四第一項第一款
    於本訊問程序終結前，被告撤銷協商合意或檢察官撤回協商
    聲請者；第二款被告協商之意思非出於自由意志者；第四款
    被告所犯之罪非第四百五十五條之二第一項所定得以協商判
    決者；第六款被告有其他較重之裁判上一罪之犯罪事實者；
    第七款法院認應諭知免刑或免訴、不受理者情形之一，及違
    反同條第二項「法院應於協商合意範圍內為判決；法院為協
    商判決所科之刑，以宣告緩刑或二年以下有期徒刑、拘役或
    罰金為限」之規定者外，檢察官與被告均不得上訴。
五、如有前項得上訴之情形，得自收受宣示判決筆錄送達之日起
    十日內，向本院提出上訴書狀，上訴於第二審法院。
中　　華　　民　　國　　96　　年　　3 　　月　　16　　日
                    刑事第五庭
                                   書  記  官  蕭 惠 婷
                                   審判長法官  楊 麗 文
以上筆錄正本係照原本作成。
中　　華　　民　　國　　96　　年　　3 　　月　　16　　日
                                   書  記  官  蕭 惠 婷
附錄本案論罪科刑法條全文：
中華民國刑法第三百三十九條第一項
意圖為自己或第三人不法之所有，以詐術使人將本人或第三人之
物交付者，處五年以下有期徒刑、拘役或科或併科一千元以下罰
金。
修正前中華民國刑法第三十條
幫助他人犯罪者，為從犯。雖他人不知幫助之情者，亦同。
從犯之處罰，得按正犯之刑減輕之。
附表：
┌──┬─────┬────┬────────────────┬────┐
│編號│詐騙時間  │被害人  │詐騙方式、金額（新臺幣）及匯入帳│備註    │
│    │          │        │號                              │        │
├──┼─────┼────┼────────────────┼────┤
│一  │94年12月13│丁○○  │詐騙集團之不詳成員以電話方式佯稱│95年度偵│
│    │日13時至15│        │係被害人友人陳志宇, 並告稱須急借│字第5325│
│    │時（匯款時│        │6萬元, 被害人稱只有3萬元, 且不疑│號偵查卷│
│    │間14時8分 │        │有他, 而陷於錯誤, 即至新竹市科學│        │
│    │）        │        │園區南茂科技公司內之提款機, 將3 │        │
│    │          │        │萬元匯入甲○○萬泰商銀頭份分行帳│        │
│    │          │        │號000000000000000號帳戶中, 其後 │        │
│    │          │        │與陳志宇聯絡後, 始知受騙。      │        │
├──┼─────┼────┼────────────────┼────┤
│二  │95年7月26 │丙○○  │詐騙集團之不詳成員以電話方式佯稱│95年度偵│
│    │日10時許  │        │係某地方法院檢察署書記官, 告稱被│字第5325│
│    │          │        │害人可能涉嫌詐欺案件欲電話錄口供│號偵查卷│
│    │          │        │,並令被害人至安泰銀行延平分行辦 │        │
│    │          │        │理電話語音轉帳查詢業務, 佯稱將由│        │
│    │          │        │財政部甲○○接管其帳戶（設定之帳│        │
│    │          │        │號即為甲○○之頭份上公園郵局苗栗│        │
│    │          │        │33 支局00000000000000000）, 被害│        │
│    │          │        │人不疑有他而陷於錯誤, 依指示而為│        │
│    │          │        │後,該詐騙集團成員遂詢問密碼並稱 │        │
│    │          │        │隔日再去變更, 被害人發覺有異再去│        │
│    │          │        │查證時, 帳戶存款已遭提領4萬4千元│        │
│    │          │        │, 始知受騙。                    │        │
├──┼─────┼────┼────────────────┼────┤
│三  │95年7月21 │乙○○  │詐騙集團之不詳成員以電話方式佯稱│95年度偵│
│    │日17時42分│        │欲以2小時2千元代價與被害人援交, │字第5325│
│    │）        │        │並假藉欲檢視被害人之身分, 被害人│號偵查卷│
│    │          │        │不疑有他而陷於錯誤, 遂依指示至新│        │
│    │          │        │竹縣竹北市○○○路中國信託商銀提│        │
│    │          │        │款機前操作後, 分別匯出2千元及3千│        │
│    │          │        │元至甲○○中國信託商業銀行頭份分│        │
│    │          │        │行帳號00000000000000號帳戶中,其 │        │
│    │          │        │後始知受騙。                    │        │
└──┴─────┴────┴────────────────┴────┘
